【裁判字號】    99,抗,100
【裁判日期】    990729
【裁判案由】    本票裁定
【裁判全文】
臺灣臺北地方法院民事裁定               99年度抗字第100號
抗  告  人    甲○○○○○○ .
兼法定代理人  丙○○原名：黃.
相  對  人    上海商業儲蓄銀行股份有限公司
法定代理人    乙○○
上列當事人間聲請本票裁定事件，抗告人對於民國99年2月1日本
院簡易庭99年度司票字第1404號裁定提起抗告，本院裁定如下：
    主  文
抗告駁回。
抗告程序費用新臺幣壹仟元由抗告人連帶負擔。
    理  由
一、相對人於原審聲請意旨略以：伊執有抗告人共同簽發如附表
    所示之本票2紙，付款地在聲請人公司事務所，利息之計算
    如附表所示，並免除作成拒絕證書，詎於到期後經提示僅支
    付其中部分金額外，其餘金額未獲付款，為此提出本票2紙
    ，聲請裁定就如附表所示之請求金額及依約定年息計算之利
    息，准許強制執行等語，並經原審就上開金額及各如附表所
    示之年息計算之利息，裁定得為強制執行。
二、本件抗告意旨略以：抗告人接獲本院99年度司票字第6229號
    本票裁定，惟查抗告人無法確認債權金額為何，爰提出抗告
    等語。
三、按執票人向本票發票人行使追索權時，得聲請法院裁定後強
    制執行，票據法第123條定有明文。次按，本票執票人，依
    票據法第123條規定，聲請法院裁定許可對發票人強制執行
    ，係屬非訟事件，此項聲請之裁定，及抗告法院之裁定，僅
    依非訟事件程序，就本票形式上之要件是否具備予以審查為
    已足，並無確定實體上法律關係存否之效力，如發票人就票
    據債務之存否有爭執時，應由發票人提起確認之訴，以資解
    決，殊不容於裁定程序中為此爭執，此為最高法院57年臺抗
    字第76號、56年臺抗字第714號判例意旨所揭示之原則。
四、經查，相對人主張上開事實，業據其提出系爭本票1紙為證
    ，且為抗告人所不爭，原審就系爭本票為形式上之審查，認
    其已具備本票各記載事項合於票據法第120條規定，屬有效
    之本票，乃裁定准予強制執行，並無不合。抗告意旨雖其無
    法確定債權金額為何等語，而指摘原裁定違法。惟查，抗告
    人所為主張縱為屬實，核屬實體法上之爭執，揆諸上開說明
    ，應由抗告人提起確認之訴，以資解決，不得於非訟事件程
    序中為此爭執，抗告法院亦不得予以審究。從而，原審法院
    審核結果，裁定准予強制執行，並無不當。抗告意旨指摘原
    裁定不當，求予廢棄，為無理由，應予駁回。
五、據上論結，本件抗告為無理由。依非訟事件法第46條、第21
    條第2項、第24條第1項，民事訴訟法第495條之1第1項、第4
    49條第1項、第85條第2項，裁定如主文。
中    華    民    國    99    年    7    月    29     日
                  民事第六庭審判長法官  朱漢寶
                                  法官  陳婷玉
                                  法官  黃柄縉
以上正本係照原本作成。
如不服本裁定，僅得於收受本裁定正本送達後10日內，以適用法
規顯有錯誤為理由並委任律師為訴訟代理人，向本院提出再抗告
狀，須附繕本一份及繳納再抗告裁判費新台幣1,000元。
中    華    民    國    99    年    7     月    29    日
                                書記官  洪仕萱

司法院資訊處製作；財團法人民間司法改革基金會備份。
